最高法院刑事判決　　　　　　　　　　　　　　　八十六年度台上字第四七三一號
　　上訴人　甲○○
右上訴人因強盜案件，不服台灣高等法院中華民國八十六年六月四日第二審判決（八
十六年度上訴字第二○四七號，起訴案號：台灣台北地方法院檢察署八十五年度偵字
第二○一五二號），提起上訴，本院判決如左：
    主  文
上訴駁回。
    理  由
按刑事訴訟法第三百七十七條規定，上訴於第三審法院，非以判決違背法令為理由，
不得為之。是提起第三審上訴，應以原判決違背法令為理由，係屬法定要件。如果上
訴理由狀並未依據卷內訴訟資料，具體指摘原判決不適用何種法則或如何適用不當，
或所指摘原判決違法情事，顯與法律規定得為第三審上訴理由之違法情形，不相適合
時，均應認其上訴為違背法律上之程式，予以駁回。本件原判決綜合調查證據之結果
，認上訴人甲○○犯有刑法第三百二十九條準強盜罪之事實，已詳其所憑之證據及
認定之理由。上訴人於竊盜得手後，為脫免逮捕，而當場對被害人邱旭麒、張豐昌施
以強暴，原判決論處上訴人本件罪刑，適用法則洵無違誤。又原判決事實欄係認定上
訴人竊盜，因脫免逮捕，而當場施以強暴，並非認定上訴人竊盜，因防護贓物，而當
場施以強暴，上訴意旨指原判決認上訴人係因防護贓物，而當場施以強暴，顯與事實
不符云云，即與卷內資料不符。再被害人欲逮捕現行犯之上訴人時，上訴人對被害人
施以強暴，自非過失傷害。而上訴人於行為前雖犯有恐慌症，但行為時並非心神喪失
或精神耗弱之人，原判決理由二已詳述其調查審認之意見，上訴再事爭論，殊非適法
之第三審上訴理由。再上訴人所犯準強盜罪，其法定本刑為三年以上十年以下有期徒
刑，原判決以上訴人犯罪情狀尚堪憫恕，依刑法第五十九條規定酌減其刑後，處以有
期徒刑壹年捌月，已屬從輕。至應否命被害人與上訴人對質，乃事實審法院得依職權
自由裁量之事項，非屬刑事訴訟法第三百七十九條第十款所謂應於審判期日調查之證
據，原審縱未命被害人與上訴人對質，亦難指為違法。此外，上訴徒憑己意，對原審
職權之適法行使，及與案情無關之枝節事項，任意爭辯，顯與法定上訴第三審之形式
要件不符，其上訴違背法律上之程式，應予駁回。本件既從程序上駁回上訴，上訴請
求從輕量刑，減輕其刑、宣告緩刑及諭知單科罰金、易科罰金，均無從審酌亦於法不
合。
據上論結，應依刑事訴訟法第三百九十五條前段，判決如主文。
中      華      民      國    八十六    年      八      月      八      日
                              最高法院刑事第二庭
                                  審判長法官  施  文  仁
                                        法官  陳  炳  煌
                                        法官  張  淳  淙
                                        法官  洪  文  章
                                        法官  林  錦  芳
      右正本證明與原本無異
                                              書  記  官
中      華      民      國    八十六    年      八      月     十三     日
